ACORDAO-COMPLETO-2465931

ACÓRDÃO 614/2021 ATA 9/2021 - PLENÁRIO

VISTOS, relatados e discutidos estes autos que cuidam de Representação formulada pela empresa AJ Refeições Ltda. sobre supostas irregularidades na condução de licitação eletrônica para o registro de preços de serviços de confecção de alimentação para refugiados oriundos da Venezuela e pessoal empregado no apoio à atividade de recepção, bem como nas atividades demandadas pelas operações da 1ª Brigada de Infantaria de Selva/RR, englobando a operacionalização e desenvolvimento de todas as atividades de cocção, fornecimento e distribuição das refeições, com valor homologado em R$ 158.818.680,00. 
ACORDAM os Ministros do Tribunal de Contas da União, reunidos em Sessão Plenária, diante das razões expostas pelo Relator, em:
9.1. não conhecer da Representação, visto não estarem presentes os requisitos de admissibilidade previstos no art. 113, § 1º, da Lei 8.666/1993, c/c os arts. 235 e 237, VII, do Regimento Interno deste Tribunal e no art. 103, § 1º, da Resolução - TCU 259/2014;
9.2. dar ciência do presente Acórdão para a 1ª Brigada de Infantaria de Selva, ao Ministério da Defesa e à empresa representante, informando que o Relatório e o Voto que fundamentam a deliberação ora encaminhada podem ser acessados por meio do endereço eletrônico www.tcu.gov.br/acordaos; e
9.3. arquivar os presentes autos, com fundamento no art. 169, inciso III, do Regimento Interno/TCU.

Representação sobre possíveis irregularidades em licitação para prestação de serviço de confecção de alimentação para os refugiados oriundos da Venezuela e os empregados no apoio à atividade, bem como as atividades demandadas pelas operações da unidade militar nos municípios de Boa vista  RR, Pacaraima-RR e Manaus-AM.

Comando da 1ª Brigada de Infantaria de Selva (Brigada Lobo D'Almada - Roraima)

3. Representante: AJ Refeições Eireli (CNPJ 10.539/0001-95)

13.1. Ministros presentes: Ana Arraes (Presidente), Walton Alencar Rodrigues, Augusto Nardes, Raimundo Carreiro (Relator), Bruno Dantas, Vital do Rêgo e Jorge Oliveira.
13.2. Ministro-Substituto convocado: Marcos Bemquerer Costa.
13.3. Ministros-Substitutos presentes: Augusto Sherman Cavalcanti, André Luís de Carvalho e Weder de Oliveira.

RAIMUNDO CARREIRO

Transcrevo a seguir, nos termos do art. 1º, § 3º, inciso I, da Lei nº 8.443/92, a instrução lavrada no âmbito da Secretaria de Controle Externo de Aquisições Logísticas (peça 12) , cujas conclusões contaram com a anuência do titular daquela unidade técnica (peça 13) .
"Instrução Inicial de Representação com Pedido de Cautelar
	A. Identificação do Processo

	TC Processo 007.184/2021-2
	Não conhecimento

	Unidade Jurisdicionada
	Uasg

	1ª Brigada de Infantaria de Selva (Brigada Lobo D'Almada) 
	160482

	Objeto

	Contratação de empresa especializada na prestação de serviço de confecção de alimentação para os comensais refugiados oriundos da Venezuela e os comensais empregados no apoio a atividade, bem como as atividades demandadas pelas operações da 1ª Brigada de Infantaria da Selva (Controle, Macuxi e outras) localizados nos municípios de Boa vista - RR e adjacências, Pacaraima-RR e Manaus-AM, englobando a operacionalização e desenvolvimento de todas as atividades de cocção, fornecimento e distribuição das refeições, incluindo ainda todo fornecimento de insumos (gêneros alimentícios, temperos e descartáveis) (peça 5, p. 1) 

	Representante
	CNPJ

	AJ Refeições Eireli
	10.539/0001-95

	Há pedido de Sustentação Oral?
	Contrato Social

	Não
	Peça 3

	Modalidade
	Número do Certame
	Tipo

	Pregão Eletrônico
	35/2020
	Menor preço por lote

	Vigência
	Valor Homologado

	Doze meses prorrogáveis até o limite de sessenta meses, a depender da situação das instalações que atendem os imigrantes venezuelanos e as bases administrativas de apoio (peça 9, p. 8) 
	R$ 158.818.680,00 (peça 10) 

	Fase do Certame

	O PE 35/2020 foi homologado em 15/9/2020, de acordo com informações extraídas do Portal de Compras Governamentais (peça 11) . Não foi possível confirmar se o instrumento contratual resultante do certame foi celebrado porque os telefones da unidade jurisdicionada constantes de sua página na internet não atendem. 

	B. Alegações do Representante 

	1.	O representante alega, em suma, que: 
a)	foi indevidamente desclassificada do certame por não ter enviado documento que compõe a proposta de preço, na forma prevista no art. 6.3 do edital, em afronta ao que prevê o art. 26, § 8º do Decerto 10.024/2019 (peça 1, p. 2-3) ; 
b)	o edital é contraditório, eis que a regra constante do subitem 5.1 diverge da inserida no subitem 8.3 (peça 1, p. 3-4) ;
c)	o edital não é claro quanto ao momento adequado para a inserção da planilha de custos e formação de preços, em afronta ao art. 40, I, da Lei 8.666/1993 (peça 1, p. 5) ; e
d)	ao ser desclassificada, restou caracterizada a afronta ao princípio da economicidade, eis que sua proposta era mais vantajosa (peça 1, p. 7-9) .
2.	Ao final, requer (peça 1, p. 15) : 
a)	a concessão da medida cautelar, no sentido de suspender o certame e qualquer ato dele resultante; 
b)	a notificação do órgão contratante, para apresentar sua defesa; e
c)	que seja determinada a sua classificação no certame, uma vez que atendeu todas as regras contidas no instrumento convocatório.

	C. Exame de Admissibilidade

	Legitimidade do Autor

	O representante possui legitimidade para representar ao Tribunal?
 (Fundamento: art. 113, § 1º, da Lei 8.666/1993, c/c o art. 237 do Regimento Interno/TCU) 
	Sim

	Redação em Linguagem Compreensível

	A representação está redigida em linguagem clara e objetiva, contém nome legível, qualificação e endereço do representante?
 (Fundamento: art. 235 do Regimento Interno/TCU) 
	Sim

	Indício Concernente à Irregularidade ou Ilegalidade

	A representação encontra-se acompanhada do indício concernente à irregularidade ou ilegalidade apontada pelo autor?
 (Fundamento: art. 235 do Regimento Interno/TCU) 
	Sim

	Competência do TCU

	A representação trata de matéria de competência do TCU?
 (Fundamento:  art. 235 do Regimento Interno/TCU) 
	Sim

	Interesse Público

	Os argumentos do autor indicam a possibilidade de existência de interesse público, caso restem comprovadas as supostas irregularidades apontadas na peça inicial.
 (Fundamento: art. 103, § 1º, da Resolução - TCU 259/2014) 
	Não

	Análise quanto ao interesse público: 
3.	Ao se examinar a petição inicial (peça 1) , constata-se que ela apresenta teor idêntico à protocolada no âmbito do TC Processo 035.444/2020-7, com exceção do nome do signatário e da assinatura. 
4.	Enquanto na peça inicial aqui apresentada, datada de 4/3/2021, constata-se a assinatura de Zaila Omena Bonates de Almeida, sócia da AJ Refeições Ltda., naquele processo de representação, identifica-se, na peça inicial datada de 7/10/2020, a assinatura do ex-sócio João Marcos da Silva Lima. De resto, os dois documentos são idênticos.
5.	Cumpre ressaltar que, no âmbito do TC Processo 035.444/2020-7, este Tribunal examinou as irregularidades apontadas pela AJ Refeições Ltda., representante nos dois processos, na condução do PE 35/2020, e, por meio do Acórdão 179/2021-TCU-Plenário, relator Ministro Raimundo Carreiro, o TCU julgou o mérito do processo, considerando-o improcedente. A representante foi notificada quanto à decisão, conforme peças 34 e 37 daquele processo.  
6.	Considerando que todas as alegações feitas pela autora em sua inicial foram examinadas no TC Processo 035.444/2020-7 e que não foi trazida qualquer informação nova apta a ensejar a reanálise das irregularidades apontadas no PE 35/2020, conduzido pela 1ª Brigada de Infantaria da Selva, entende-se que a presente representação não deve ser conhecida. 

	Conclusão quanto ao Exame de Admissibilidade

	7.	Ausentes os requisitos de admissibilidade constantes no art. 113, § 1º, da Lei 8.666/1993, c/c os arts. 235 e 237, VII, do Regimento Interno/TCU, e no art. 103, § 1º, da Resolução - TCU 259/2014, a representação não deve ser conhecida.

	D. Pedido de Ingresso aos Autos, de Informações/Vistas/Cópias, e de Sustentação Oral

	Há pedido de ingresso aos autos?
	Não

	Há pedido de informações/vistas/cópia do processo?
	Não

	Há pedido de sustentação oral?
	Não

	E. Processos Conexos e Apensos

	Há processos conexos noticiando possíveis irregularidades na contratação ora em análise?
	Sim

	Número do TC
	Descrição Sumária
	Estado Atual
	Situação Atual

	Processo 035.444/2020-7
	O objeto da representação é o mesmo do processo em exame, julgado no mérito pelo TCU, pela improcedência, mediante o Acórdão 179/2021-TCU-Plenário, relator Ministro Raimundo Carreiro
	Aberto
	Aguardando despacho para encerramento

	Há processos apensos?
	Não

	F. Proposta de Encaminhamento

	8.	Em virtude do exposto, propõe-se:
8.1.	não conhecer a presente documentação como representação, visto não estarem presentes os requisitos de admissibilidade previstos no art. 113, § 1º, da Lei 8.666/1993, c/c os arts. 235 e 237, VII, do Regimento Interno deste Tribunal e no art. 103, § 1º, da Resolução - TCU 259/2014;
8.2.	informar à 1ª Brigada de Infantaria de Selva e ao representante do acórdão que vier a ser proferido, destacando que o relatório e o voto que fundamentam a deliberação ora encaminhada podem ser acessados por meio do endereço eletrônico www.tcu.gov.br/acordaos; e
8.3.	arquivar os presentes autos, nos termos do art. 237, parágrafo único, c/c o art. 235, parágrafo único, do Regimento Interno deste Tribunal, e do art. 105 da Resolução - TCU 259/2014."

	É o Relatório.

Zaila Omena Bonates de Almeida (não advogado), representando AJ Refeições Eireli (CNPJ 10.539/0001-95)

Não atuou.

REPRESENTAÇÃO. PREGÃO ELETRÔNICO 35/2020. SUPOSTA DESCLASSIFICAÇÃO INDEVIDA. OBJETO DO PROCESSO IDÊNTICO AO DA REPRESENTAÇÃO TC 035.444/2020-7, JÁ CONSIDERADA IMPROCEDENTE PELO TRIBUNAL. NÃO CONHECIMENTO. CIÊNCIA. ARQUIVAMENTO.

REPRESENTAÇÃO (REPR)

Secretaria de Controle Externo de Aquisições Logísticas (Selog).

Relato o presente processo em razão de sorteio realizado nos termos do art. 18-B da Resolução-TCU 175/2005.
2.	Conforme assentado no relatório precedente, trata-se de Representação, com pedido de medida cautelar, formulada pela empresa AJ Refeições Ltda., sobre supostas irregularidades na condução de licitação eletrônica para o registro de preços de serviços de confecção de alimentação para refugiados oriundos da Venezuela e pessoal empregado no apoio à atividade de recepção, bem como nas atividades demandadas pelas operações da 1ª Brigada de Infantaria de Selva/RR, englobando a operacionalização e desenvolvimento de todas as atividades de cocção, fornecimento e distribuição das refeições, incluindo ainda todo fornecimento de insumos (peça 1) . 
2.	O valor estimado para o contrato decorrente do certame foi R$ 158.818.680,00 (total dos 6 grupos) . 
3.	Ao analisar a peça inicial, a Selog propôs não conhecer da representação pois idêntica à que tramitou no TC Processo 035.444/2020-7, de minha relatoria, cujo mérito fora considerado improcedente pelo Tribunal.
4.	Razão assiste à unidade técnica.
5.	Com efeito, ambas as representações (TC Processo 007.184/2021-2 - protocolizado em 4/3/2021 e TC Processo 035.444/2020-7 protocolizado em 7/10/2020) possuem a mesma representante (AJ Refeições Ltda.) , a mesma causa de pedir (supostas irregularidades no Pregão Eletrônico 35/2020) e o mesmo pedido (classificação da representante no certame impugnado) . A única diferença reside no sócio da empresa representante signatário da petição inicial.
6.	A matéria foi apreciada pelo Colegiado em deliberação consubstanciada no Acórdão 179/2021-TCU-Plenário, de minha relatoria, a seguir transcrito:
"VISTOS, relatados e discutidos estes autos que cuidam de Representação formulada pela empresa AJ Refeições Ltda. sobre supostas irregularidades na condução de licitação eletrônica para o registro de preços de serviços de confecção de alimentação para refugiados oriundos da Venezuela e pessoal empregado no apoio à atividade de recepção, bem como nas atividades demandadas pelas operações da 1ª Brigada de Infantaria de Selva/RR, englobando a operacionalização e desenvolvimento de todas as atividades de cocção, fornecimento e distribuição das refeições, com valor estimado para o contrato de R$ 158.818.680,00. 
ACORDAM os Ministros do Tribunal de Contas da União, reunidos em Sessão Plenária, diante das razões expostas pelo Relator, em:
9.1. com fulcro no art. 113, § 1º, da Lei 8.666/1993, c/c os arts. 235 e 237, inciso VII, do Regimento Interno deste Tribunal, e no art. 103, § 1º, da Resolução - TCU 259/2014, conhecer da presente Representação para, no mérito, considerá-la improcedente;
9.2. com fundamento no art. 276 do RI/TCU, indeferir o pedido de concessão de medida cautelar formulado pela empresa representante, tendo em vista a inexistência dos requisitos necessários para sua adoção;
9.3. dar ciência do presente Acórdão para a 1ª Brigada de Infantaria de Selva, ao Ministério da Defesa e à empresa representante, informando que o Relatório e o Voto que fundamentam a deliberação ora encaminhada podem ser acessados por meio do endereço eletrônico www.tcu.gov.br/acordaos;
9.4. com fundamento no art. 169, inciso III, do Regimento Interno/TCU, arquivar os presentes autos."
7.	Diante, portanto, da identidade entre os processos e da ausência de novos elementos atos a infirmar o Acórdão 179/2021-TCU-Plenário, não conheço da representação. 
8.	Ante o exposto, acolho a proposta da Selog, cujos fundamentos integram as presentes razões de decidir, e VOTO por que o Tribunal adote a minuta de acórdão que ora submeto à apreciação deste colegiado.
TCU, Sala das Sessões Ministro Luciano Brandão Alves de Souza, em 24 de março de 2021.
RAIMUNDO CARREIRO 
Relator